【裁判字號】    99,訴,13
【裁判日期】    990204
【裁判案由】    違反毒品危害防制條例
【裁判全文】
臺灣屏東地方法院刑事判決                99年度訴字第13號
公  訴  人  臺灣屏東地方法院檢察署檢察官
被      告  甲○○
上列被告因違反毒品危害防制條例案件，經檢察官提起公訴（98
年度毒偵字第1768號），被告於準備程序期日就被訴事實為有罪
之陳述，本院合議庭裁定由受命法官獨任進行簡式審判程序，判
決如下：
    主  文
甲○○施用第一級毒品，累犯，處有期徒刑壹年貳月。
    事  實
一、甲○○前因犯施用毒品案件，經本院以93年度毒聲字第92號
    裁定送勒戒處所觀察、勒戒，因認有繼續施用毒品傾向，次
    經本院以93年度毒聲字第239 號裁定令入戒治處所強制戒治
    ，嗣於民國93年11月15日停止處分釋放出所執行完畢，並由
    臺灣屏東地方法院檢察署檢察官以93年度戒毒偵字第134 號
    為不起訴處分確定。其另(一)因犯施用毒品案件，經臺灣高等
    法院高雄分院以94年度上訴字第847 號判決判處有期徒刑1
    年6 月確定；(二)犯施用毒品案件，經本院以94年度簡字第10
    86號判決判處有期徒刑5 月確定，上開二罪經本院以95年度
    聲字第897 號裁定定應執行有期徒刑1 年9 月確定，於96年
    4 月3 日因縮短刑期假釋出監，迄96年7 月20日假釋期滿未
    經撤銷，其未執行之刑，以已執行論。其又(三)因犯施用毒品
    案件，經本院以96年度訴字第1274號判決判處有期徒刑1 年
    確定；(四)犯竊盜案件，經本院以96年度易字第979 號判決判
    處有期徒刑5 月確定；(五)犯施用毒品案件，經本院以97年度
    訴字第112 號判決判處有期徒刑1 年2 月確定，上開三罪並
    經本院以97年度聲字第722 號裁定定應執行有期徒刑2 年2
    月確定，甫於98年8 月21日縮短刑期假釋出監。
二、詎甲○○仍不知戒除毒癮，復基於施用第一級毒品海洛因之
    犯意，於98年9 月7 日22時許，於其不知名之友人位在屏東
    縣屏東市之住處，以將海洛因摻入香菸內點燃吸食之方式，
    施用第一級毒品海洛因1 次。嗣於98年9 月9 日11時28分許
    ，因執行保護管束經採尿送驗，因其尿液檢出嗎啡陽性反應
    ，始悉上情。
三、案經臺灣屏東地方法院檢察署觀護人告發由同署檢察官偵查
    起訴。
    理  由
一、按本件被告甲○○所犯為死刑、無期徒刑、最輕本刑3 年以
    上有期徒刑以外之罪，亦非屬高等法院管轄之第一審案件，
    其於準備程序進行中，先就被訴事實為有罪之陳述，經告知
    簡式審判程序之旨，並聽取檢察官、被告之意見後，本院合
    議庭依刑事訴訟法第273 條之1 第1 項裁定進行簡式審判程
    序，是本案之證據調查，依同法第273 條之2 規定，不受同
    法第159 條第1 項、第161 條之2 、第161 條之3 、第163
    條之1 ，及第164 條至第170 條所規定證據能力認定及調查
    方式之限制，合先敘明。
二、上揭事實，業據被告甲○○於本院審理時坦承不諱；又被告
    本次所採之尿液經送臺灣檢驗科技股份有限公司以「酵素免
    疫分析法」初篩及「氣相層析/ 質譜儀法」複驗結果，確呈
    嗎啡陽性反應，有該公司98年9 月28日濫用藥物尿液檢驗報
    告1 紙及臺灣屏東地方法院檢察署施用毒品犯受保護管束人
    尿液檢體監管紀錄表1 紙存卷可佐。此外，復有臺灣屏東地
    方法院檢察署檢察官執行保護管束指揮書1 紙在卷可查。是
    被告上開任意性自白核與客觀事實相符，而可採信。再被告
    如事實欄第一部分所載，其前因犯施用毒品案件，經本院以
    93年度毒聲字第92號裁定送勒戒處所觀察、勒戒，因認有繼
    續施用毒品傾向，次經本院以93年度毒聲字第239 號裁定令
    入戒治處所強制戒治，嗣於93年11月15日停止處分釋放出所
    執行完畢乙情，有臺灣高等法院被告前案紀錄表1 份在卷足
    憑。故本件事證已臻明確，被告於強制戒治執行完畢釋放後
    5 年內，再犯本件施用第一級毒品海洛因之犯行洵堪認定，
    自應依法論科。
三、查海洛因係屬毒品危害防制條例第2 條第2 項第1 款所規定
    之第一級毒品，故核被告甲○○所為係犯毒品危害防制條例
    第10條第1 項之施用第一級毒品罪。被告非法持有第一級毒
    品海洛因之低度行為，已為其進而施用之高度行為所吸收，
    故不另論罪。又被告如事實欄第一部分所示，其因犯施用毒
    品案件，經臺灣高等法院高雄分院以94年度上訴字第847 號
    判決判處有期徒刑1 年6 月確定；又因犯施用毒品案件，經
    本院以94年度簡字第1086號判決判處有期徒刑5 月確定，上
    開二罪經本院以95年度聲字第897 號裁定定應執行有期徒刑
    1 年9 月確定，於96年4 月3 日因縮短刑期假釋出監，迄96
    年7 月20日假釋期滿未經撤銷，其未執行之刑，以已執行論
    等情，有上開前案紀錄表1 份在卷可參，其受有期徒刑執行
    完畢後，5 年以內故意再犯本件有期徒刑以上之罪，為累犯
    ，應依刑法第47條第1 項規定加重其刑。爰審酌被告身體健
    全，竟不知謹慎自持而吸食毒品，且經觀察、勒戒、強制戒
    治及刑之執行後，仍再為本件施用毒品犯行，足見其毫無悔
    意，戒癮之意志力甚為薄弱，況本件係於假釋期間內所犯，
    足見其心存僥倖、忽視刑罰效果，實不宜寬貸，惟念及其施
    用毒品之犯行，在本質上乃屬戕害自身身心健康之行為，且
    能坦承犯行，犯罪後之態度尚稱良好，兼衡其智識程度、生
    活狀況等一切情狀，就其所犯量處如主文所示之刑，以資懲
    儆。公訴人雖於本院審理時就被告本次所犯施用第一級毒品
    罪具體求刑有期徒刑1 年4 月，然本院認量處如主文之刑為
    當，公訴人之求刑核屬過重，附此敘明。
據上論斷，應依刑事訴訟法第273 條之1 條第1 項、第299 條第
1 項前段，毒品危害防制條例第10條第1 項，刑法第11條前段、
第47條第1 項，判決如主文。
本案經檢察官任亭到庭執行職務
中    華    民    國    99    年    2     月     4    日
                  刑事第五庭    法  官  程士傑
以上正本證明與原本無異。
如不服本判決應於收受判決後10日內向本院提出上訴書狀，並應
敘述具體理由；其未敘述上訴理由者，應於上訴期間屆滿後20日
內向本院補提理由書（均須按他造當事人之人數附繕本）「切勿
逕送上級法院」。
中    華    民    國    99    年    2     月     4    日
                                 書記官  黃美玲
附錄論罪科刑法條：
毒品危害防制條例第10條第1 項
施用第一級毒品者，處 6 月以上 5 年以下有期徒刑。

司法院資訊處製作；財團法人民間司法改革基金會備份。
